【裁判字號】    91,破,4
【裁判日期】    921229
【裁判案由】    宣告破產
【裁判全文】
臺灣板橋地方法院民事裁定  九十一年度破字第四號
    聲  請  人  寬錄國際企業股份有限公司
?
    法定代理人  甲○○
    代  理  人  吳宏山律師
右聲請人宣告破產事件，本院裁定如左：
    主      文
聲請駁回。
聲請程序費用由聲請人負擔。
    理      由
一、本件聲請意旨略以：聲請人因繼營不善，至民國九十年止，已虧損新台幣（下同
    ）一千五百八十三萬六千二百九十五元，聲請人虧損連連，雖盡最大努力，將大
    部分廠商之貨款債權陸續加以清償，惟公司業務已陷入無法維持窘境，不得已結
    束營業。聲請人之資產合計二千四百七十六萬零八百七十元：其中不動產帳面預
    估價值二千四百三十七萬五千八百十二元，生財器具折舊後之預估價值十八萬九
    千七百四十四元，前他固定資產折舊後預估價值十七萬三千三百十四元，存出保
    證金二千二千元；惟聲請人之負債合計二千六百五十二萬六千四百七十六元：其
    中銀行借款尚積欠華南銀行二重分行貸款二千四百五十七萬二千五百八十元，一
    般借款一百六十五萬元，應給付員工預告工資及資遣費二十四萬八千元，其他應
    付費用五萬五千八百九十六元。以上負債減去資產，共不足清償一百七十六萬五
    千六百零六元，爰依破產法第五十七條規定聲請宣告破產云云。
二、按破產，對債務人不能清償債務者，宣告之；法院對於破產之聲請，在裁定前，
    得依職權為必要之調查，破產法第五十七條、第六十三條第二項定有明文。
三、聲請人主張其財產不足清償如附表所示華南商業銀行二重分行等十二名債權人之
    債權乙節，固據提出資產負債表、財產目錄、財產狀況說明書及土地、建物登記
    簿謄本、本票影本三件、公共管理費分攤收繳單影本三件、侯培坤債權證明影本
    一件、宇皓公司送貨單影本一件、勞工保險退保申報表影本一件、申訴書影本一
    件、台北縣政府開會通知單影本一件、協調會紀錄影本一件為證。然查：
  (一)依聲請人提出之九十年十一月二日資產負債表所載，聲請人當日之負債總額為二
    千四百七十萬六千五百二十二元；資本一千萬元加計資本公積一千四百二十萬八
    千零十五元總和二千四百二十萬八千零十五元，扣除累積虧損一百二十二萬九千
    一百零七元、二百六十四萬三千七百七十九元及本期虧損一千一百九十六萬三千
    四百零九元，淨值總額尚有八百三十七萬一千七百二十元，應不致不足清償債務
    。況當日聲請人之資產尚有現金七百六十萬五千七百二十八元，應付稅捐及其他
    應付款項則僅六萬二千八百零五元及七萬一千一百三十七元，何以於九十一年二
    月五日聲請人聲請本件破產宣告時，所列資產竟無現金分文？於此短短三個月內
    ，聲請人之現金資產七百六十餘萬元流向何處？自非無疑？如加計此項資產，聲
    請人之資產顯即大於負債。
  (二)又經本院依職權調查聲請人之負債情形，僅債權人華南商業銀行二重分行依本院
    之函詢，陳報伊對聲請人尚有債權二千四百五十七萬二千五百八十元及自九十年
    十一月二十八日起之利息，並檢附借款明細為證，堪信聲請人對其確負有如聲請
    意旨所載之債務。至於其餘所列之債權人，經本院依聲請人提出之債權人清冊所
    載地址，通知於九十一年十月二十九日到場調查，乙○○○○○、黃裕福均送達
    不到，其他債權人收受通知，亦均不到庭陳述意見及接受調查。經本院命聲請人
    補正債權人最新戶籍資料並重新通知債權人於九十二年十二月十八日到庭表示意
    見，表列債權人亦無一到場接受調查，致本院無從調查認定聲請人提出之本票等
    負債之證明是否屬實？聲請人提出債權清冊上所列李美燕等其他十一名債權人，
    對聲請人是否確有債權存在？債權金額若干？是否均未獲清償？故聲請人主張負
    欠李美燕等其他十一人債務云云，尚難採信。
  (三)而債權人華南商業銀行二重分行業已申請對聲請人所有之二處不動產強制執行拍
    賣，積極求償中，有該行九十一年六月二十二日之陳報狀在卷可憑；故依本院職
    權調查之結果，聲請人尚無負債大於資產之情形，容無進行破產程序之必要。聲
    請人聲請宣告破產，尚屬於法不合，應予駁回。
四、依破產法第五條、民事訴訟法第七十八條，裁定如主文。
中      華      民      國    九十二    年     十二     月    二十九    日
                                    臺灣板橋地方法院民事第三庭
~B法      官  許月珍
右為正本係照原本作成
如對本裁定抗告須於裁定送達後十日內向本院提出抗告狀
中      華      民      國    九十二    年     十二     月    三十      日
~B法院書記官  劉昌明


司法院資訊處製作；財團法人民間司法改革基金會備份。
